臺灣屏東地方法院民事裁定
111年度監宣字第140號
聲  請  人  洪有利  



相  對  人  洪進成  

上列當事人間聲請監護宣告事件，本院裁定如下：
    主  文
宣告洪進成（男、民國00年0月0日生、身分證統一編號：Z00000
0000號）為受監護宣告之人。
選定洪有利（男、民國00年0月00日生、身分證統一編號：Z0000
00000號）為受監護宣告之人之監護人。
指定洪文玲（女、民國00年0月00日生、身分證統一編號：Z0000
00000號）為會同開具財產清冊之人。
程序費用由受監護宣告之人負擔。
    理  由
一、按對於因精神障礙或其他心智缺陷，致不能為意思表示或受
    意思表示，或不能辨識其意思表示之效果者，法院得因本人
    、配偶、四親等內之親屬、最近一年有同居事實之其他親屬
    、檢察官、主管機關、社會福利機構、輔助人、意定監護受
    任人或其他利害關係人之聲請，為監護之宣告；受監護宣告
    之人應置監護人；法院為監護之宣告時，應依職權就配偶、
    四親等內之親屬、最近一年有同居事實之其他親屬、主管機
    關、社會福利機構或其他適當之人選定一人或數人為監護人
    ，並同時指定會同開具財產清冊之人；法院選定監護人時，
    應依受監護宣告之人之最佳利益，優先考量受監護宣告之人
    之意見，審酌一切情狀，並注意下列事項：受監護宣告之
    人之身心狀態與生活及財產狀況、受監護宣告之人與其配
    偶、子女或其他共同生活之人間之情感狀況、監護人之職
    業、經歷、意見及其與受監護宣告之人之利害關係、法人
    為監護人時，其事業之種類與內容，法人及其代表人與受監
    護宣告之人之利害關係，民法第14條第1項、第1110條、第1
    111條第1項、第1111條之1設有明文。
二、本件聲請意旨：伊父洪進成於民國109年5月1日因罹患陳舊
    性腦中風，無自主意識，已不能為意思表示或受意思表示，
    或不能辨識其意思表示之效果，為此依民法第14條規定，聲
    請宣告相對人為受監護宣告人等語。
三、經查，聲請人上開主張，業據其提出戶籍謄本及屏東縣琉球
    鄉衛生所診斷證明書等件為證，相對人之精神及心智狀況則
    經鑑定結果：個案多次腦梗塞後、四肢癱瘓臥床、吞嚥困難
    、失語症，日常生活機能失調，需人24小時看護。個案右邊
    肢體無力癱瘓，左手偶可舉起離開床面、面無表情呆滯無神
    ；個案臥床無法行動、無法表達言語、無法回答問題，對於
    絕大多數的提問，都是兩眼呆滯無法回答；對於自己的姓名
    及個人基本資料的問題都無法回答；大小便失禁、長短期記
    憶能力喪失殆盡、現實判斷能力全無，已經達到極重度失智
    程度；日常生活皆無法自理，亦完全無處理財產之能力。個
    案各項功能退化嚴重，生活完全無自理能力，必須長期依賴
    家人、醫療或養護機構照顧，個案處於極重度失智狀態，因
    而導致個人認知功能嚴重失能，為意思表示或受意思表示或
    辨識其意思表示效果之能力完全喪失，可以判定為無意思能
    力，無法獨力處理個人法律事務與從事個人財務管理，也無
    法主張或維護個人權益，建議個案應該已經達到監護宣告之
    標準等語，有輔英科技大學附設醫院111年8月22日輔醫宇社
    工字第1110822045號函所附監護宣告報告書在卷可憑，自足
    認相對人喪失言語能力，已無訊問之必要。本院綜合上開證
    據及鑑定人之意見，認相對人確因精神障礙，致不能為意思
    表示或受意思表示之程度，聲請人聲請對相對人為監護之宣
    告，為有理由，應予准許。
四、次查，聲請人為相對人之次子，相對人之妻洪陳秀枝已歿，
    相對人之長子洪鎮中、長女洪文玲、兄弟洪進傳、姊妹蔡洪
    進鳳均同意由聲請人擔任監護人，此有親屬會議紀錄可憑，
    足見相對人的至親認同由聲請人擔任監護人，是由聲請人負
    責護養及照顧相對人並管理其財產，最能符合相對人之利益
    ，尚無選任程序監理人評估監護人選之必要，爰選定聲請人
    為監護人。另依前揭規定，法院於選定監護人時，應同時指
    定會同開具財產清冊之人，及依民法第1113條準用同法第10
    99條之規定，監護開始時，監護人對於受監護人之財產，應
    依規定會同遺囑指定、當地直轄市、縣（市）政府指派或法
    院指定之人，於2個月內開具財產清冊，並陳報法院。為使
    聲請人得於期限內開具財產清冊並陳報法院，並衡酌洪文玲
    為洪進成之長女，其願意會同開具財產清冊，有前揭親屬會
    議紀錄足稽，爰併指定洪文玲為會同開具財產清冊之人。
五、依家事事件法第164條第2項，裁定如主文。
中　　華　　民　　國　　111 　年　　9 　　月　　14　　日
                        家事法庭   法  官  陳威宏
以上正本係照原本作成。
如不服本裁定，應於送達後10日內向本院提出抗告狀，並繳納抗
告費新臺幣1,000元。
中　　華　　民　　國　　111 　年　　9 　　月　　14　　日
                                   書記官  鄭珮瑩